臺灣雲林地方法院民事判決　九十三年訴字第一四九號
　　原　　　告　甲○○
　　被　　　告　乙○○
右當事人間請求損害賠償事件，本院於民國九十三年十月二十六日言詞辯論終結，判
決如左：
    主    文
被告應給付原告新台幣伍拾捌萬貳仟壹佰玖拾肆元，及自民國九十三年三月九日起，
至清償日止，按年息百分之五計算之法定遲延利息。
被告應給付原告新台幣貳仟伍佰玖拾肆元。
原告其餘之訴駁回。
訴訟費用由被告負擔百分之八十七，餘由原告負擔。
本判決第一、二項於原告以新台幣陸萬元供擔保後，得假執行。
原告其餘假執行之聲請駁回。
    事    實
甲、原告方面：
一、聲明：被告應給付原告新台幣（下同）陸拾柒萬貳仟零捌拾肆元，及自起訴狀繕
    本送達之翌日即民國九十三年三月九日起，至清償日止，按年息百分之五計算之
    法定遲延利息；被告應給付原告新台幣貳仟伍佰玖拾肆元；並願供擔保請准為假
    執行之宣告。
二、陳述：
  １原告於民國（下同）九十二年六月七日十二時二十分許，駕駛車號Ｙ七－九二一
    七號自用小貨車，沿雲林縣北港鎮○○路由北港往土庫方向行駛，至該路一一六
    號前，遭被告之子龔育諄駕駛車號ＨＺ－九三六二號自用小客車侵入原告行駛之
    車道，致兩車相撞，原告受有右側近端脛骨開放暨粉碎性骨折、顏面及右膝撕裂
    傷、胸壁挫傷等傷害，被告之子龔育諄則傷重不治死亡。刑事部分經被告向台灣
    雲林地方法院檢察署提起原告過失致人於死之告訴，由檢察官將本件事故送請臺
    灣省嘉雲區車輛行車事故鑑定委員會鑑定結果，認為本件事故之肇事責任應由龔
    育諄負擔，檢察官並參酌龔育諄附載之友人鄭淑敏之證詞，將原告處分不起訴。
  ２龔育諄死亡後，由被告領取強制汽車責任保險理賠金一百五十萬元。被告為龔育
    諄之繼承人，應概括承受龔育諄之損害賠償債務。本件事故之發生既應歸責於被
    告之子龔育諄，則被告對原告因此所受損害自應給予賠償。
  ３原告受傷後，前往長庚紀念醫院嘉義分院治療，支出醫療費用自付額一萬一千一
    百九十四元及救護車車資五千元，拖吊受損車輛費用二千元，合計一萬八千一百
    九十四元。又原告於九十三年九月二十四日第二次開刀（拔除固定器），追加請
    求二千五百九十四元醫療費用自付額。
　４原告受傷前，原在桃園縣佺鴻機械有限公司工作，於九十二年一月至五月領有薪
　　資十八萬二千元，因本件傷害不能工作時間長達一年，請求不能工作之薪資損失
　　三十六萬四千元。
  ５原告因本件車禍致腿部粉碎性骨折、顏面撕裂傷，不但不能工作使收入中斷，又
    增加生活開支，精神上甚感痛苦，請求精神上的損害賠償二十萬元。
  ６原告駕駛的車輛受損嚴重，經修理廠估價如進行修復需要八萬九千八百九十元。
    該車是原告的父親所有，至言詞辯論終結為止，原告不知道該車是否已經修復。
  ７以上損失合計六十七萬四千六百七十八元，都是被告的被繼承人龔育諄侵權行為
    所造成，自應由被告負責賠償。
三、提出診斷證明書、估價單、醫療費用、救護車、拖吊車費用收據、扣繳憑單、不
    起訴處分書等件為證。
乙、被告方面：
一、聲明：駁回原告之訴及假執行之聲請。
二、陳述：
  １對原告提出之臺灣雲林地方法院檢察署九十二年度偵字第三八一七號不起訴處分
    書、診斷證明書、醫療費用收據、估價單、扣繳憑單等都沒有意見。
　２龔育諄駕駛的車輛投保第三人責任險為國泰世紀產物保險股份有限公司，被保險
　　人是被告，保額每一個人傷害最高二百萬元，財產損失每一事故最高三十萬元，
　　每一事故總額最高四百萬元。因保險公司僅願賠償原告二十萬元，原告不願接受
　　，故自事故發生至今，尚未給付原告任何賠償。
丙、本院依職權向長庚紀念醫院嘉義分院函詢：甲○○先生於民國九十二年六月七日
    因車禍造成左側近端脛骨開放性、粉碎性骨折等傷害，至貴院就醫，依其受傷情
    形：
  １黃先生原受僱從事焊接工作，因受此傷害，是否需休養而不能工作，其期間多久
    ？
  ２需經多久可以痊癒？
    理    由
一、本件原告主張他於九十二年六月七日十二時二十分許，駕駛車號Ｙ七－九二一七
    號自用小貨車，沿雲林縣北港鎮○○路由北港往土庫方向行駛，至該路一一六號
    前，遭被告之子龔育諄駕駛車號ＨＺ－九三六二號自用小客車侵入原告行駛之車
    道，致兩車相撞，原告受有右側近端脛骨開放暨粉碎性骨折、顏面及右膝撕裂傷
    、胸壁挫傷等傷害，被告之子龔育諄則傷重不治死亡。刑事部分經被告向台灣雲
    林地方法院檢察署提起原告過失致人於死之告訴，由檢察官將本件事故送請臺灣
    省嘉雲區車輛行車事故鑑定委員會鑑定結果，認為本件事故之肇事責任應由龔育
    諄負擔，檢察官並參酌龔育諄附載之友人鄭淑敏之證詞，將原告處分不起訴等事
    實，業據原告提出臺灣雲林地方法院檢察署九十二年度偵字第三八一七號不起訴
    處分書、診斷證明書為證，被告對上開事實亦不爭執，堪信原告之主張為真正。
    又原告確因本件車禍受有前述傷害，有長庚紀念醫院嘉義分院診斷證明書在卷可
    稽，足見被告之子龔育諄之過失行為與原告所受傷害間有相當因果關係，被告之
    子龔育諄原應對原告負過失侵權行為的損害賠償責任。
二、被告之子龔育諄不法侵害原告之身體，既經認定，按因故意或過失，不法侵害他
    人之權利者，負損害賠償責任。汽車、機車或其他非依軌道行駛之動力車輛，在
    使用中加損害於他人者，駕駛人應賠償因此所生之損害。又不法侵害他人之身體
    、健康、名譽、自由、信用、隱私、貞操，或不法侵害其他人格法益而情節重大
    者，被害人雖非財產上之損害，亦得請求賠償相當之金額。民法第一百八十四條
    第一項前段、第一百九十一條之二、第一百九十五條第一項分別定有明文，惟龔
    育諄已因車禍死亡，被告為龔育諄之繼承人，應概括承受龔育諄之損害賠償債務
    。本件事故之發生既應歸責於被告之子龔育諄，原告請求被告給付損害賠償，自
    屬有據。
三、茲將原告請求被告賠償之各項費用，是否應予准許，分述如次：
  １醫療費用部分：原告前往長庚紀念醫院嘉義分院治療，支出醫療費用自付額一萬
    一千一百九十四元，又於九十三年九月二十四日至該院第二次開刀拔除固定器，
    支付二千五百九十四元醫療費用自付額，均有診斷證明書及收據為憑，均可認為
    是因本件事故所造成之損害。
  ２救護車車資五千元，拖吊受損車輛費用二千元，亦有收據為憑，自可向被告請求
　  賠償。
　３不能工作之損失：原告主張其在受傷前，原受僱於桃園縣佺鴻機械有限公司工作
　　，於九十二年一月至五月領有薪資十八萬二千元，有扣繳憑單一紙可據，並與佺
　　鴻機械有限公司回覆本院查詢函之記載相符，又原告因受本件骨折之傷害，需休
　　養半年至一年不能工作，有長庚紀念醫院嘉義分院回覆本院查詢函一件在卷可稽
　　，本院參酌原告於九十三年九月二十四日始至前開醫院第二次開刀拔除固定器，
　　距車禍發生已一年三個月餘，認原告主張其因本件傷害不能工作時間長達一年，
　　尚屬適當，原告於九十二年一月至五月即領有薪資十八萬二千元，原告請求一年
　　不能工作之薪資損失，僅以該五個月所得之二倍計算，對被告已有折讓，故原告
　　請求三十六萬四千元應予准許。
　４精神慰藉金部分：查原告受有右側近端脛骨開放暨粉碎性骨折、顏面及右膝撕裂
　　傷、胸壁挫傷等傷害，傷勢非輕，受傷後長達一年不能工作，收入中斷，又增加
　　生活開支，肉體及精神確有相當大的痛苦。尤其治療期間除健保給付外，費用均
　　需自行籌措，被告雖有投保車輛第三人責任保險，但被告與保險人國泰世紀產物
　　保險股份有限公司在檢察官已認定被告之子龔育諄應負全部肇事責任之情形下，
　　卻至目前圴未給付任何賠償，更會增加原告精神上的痛苦。本院審酌原告名下並
　　無不動產，且收入亦不固定，被告名下雖亦無不動產，但在中華電信股份有限公
    司有較穩定的薪資收入，有財政部台灣省中區國稅局各項所得資料清單及歸戶財
    產查詢清單在卷可據，且被告有投保車輛第三人責任保險，及兩造之身份、地位
    等一切情狀，認為原告請求二十萬元之慰撫金，應屬適當。
　５自用小貨車修復費用部分：原告陳稱其所駕駛的自用小貨車是原告的父親所有，
　　則該車輛雖受損嚴重，經修理廠估價如進行修復需要八萬九千八百九十元，但受
　　損害的是原告的父親，不是原告，且原告又自陳，至言詞辯論終結為止，原告不
　　知道該車是否已經修復，顯然原告並未對其父親提出賠償，而受讓其父親之損害
　　賠償請求權，故原告向被告請求給付該車修復費用，即屬無據，應予駁回。
四、綜上所述，原告依據侵權行為及繼承之法律關係，請求被告賠償之金額在五十八
    萬二千一百九十四元，及自起訴狀繕本送達翌日即九十三年三月九日起至清償日
    止，按週年利率百分之五計算之法定遲延利息範圍內，於法有據，應予准許，又
    原告追加請求之二千五百九十四元，亦應准許，但此筆款項係於九十三年九二十
    四日以後發生，原告就此部分亦未請求遲延利息，爰不併命被告給付遲延利息。
    超過以上金額之請求則為無理由，應予駁回。
五、原告陳明願供擔保，聲請宣告假執行，就其勝訴部份，核無不合，爰酌定相當之
    擔保金額宣告之；至於原告敗訴部分，其假執行之聲請因訴之駁回而失所附麗，
    不予准許。
六、據上論結，本件原告之訴為一部有理由，一部無理由，依民事訴訟法第七十九條
    、第三百九十條第二項判決如主文。
中　　　華　　　民　　　國　　九十三　　年　　　十　　　月　　二十九　　日
                                        臺灣雲林地方法院民事庭
~B法　　　官　邱瑞裕
右為正本，係照原本作成。
如對本判決上訴須於判決送達後二十日內向本院提出上訴狀。（須附繕本）
中　　　華　　　民　　　國　　九十三　　年　　　十　　　月　　二十九　　日
~B法院書記官　周玄鎮
